【裁判字號】    96,重附民上更,47
【裁判日期】    980107
【裁判案由】    違反貪污治罪條例損害賠償等
【裁判全文】
臺灣高等法院臺南分院刑事附帶民事訴訟判決
上  訴  人
即  原  告   辛    ○
被上 訴 人
即  被  告   戊 ○ ○
             丁 ○ ○ 化.
             子 ○ ○
             壬 ○ ○
             丙 ○ ○
             甲 ○ ○
             臺南市警察局
上  一  人
法定代理人   乙○○
被上 訴 人
即  被  告   己 ○ ○
             癸 ○ ○
             庚 ○ ○
上列當事人間因誣告等罪之刑事附帶民事訴訟損害賠償等案件，
上訴人不服臺灣臺南地方法院中華民國93年9月17日第一審附帶
民訴判決 (93年度重附民字第14號)，提起上訴，本院判決後(93
年度重附民上字第148號)，經最高法院發回更審，本院判決如下
：
    主  文
上訴駁回。
    事  實
一、上訴人方面:
  (一)聲明:
    (1)原判決廢棄。
    (2)被上訴人等應連帶給付上訴人新臺幣 (下同)六千二百四
      十三萬六千五百二十三元 (暫計到93年8月)，及自起訴狀
      繕本送達翌日起至清償日止，按年利率百分之五計算之利
      息。
  (二)陳述：事實及理由均引用上訴人刑事附帶民事訴訟起訴狀所
    載(詳如附件)。
  (三)證據：引用刑事附帶民事訴訟起訴狀，事實及理由欄第八點
    所載之證據。
二、被上訴人等方面:
    未提出任何書狀，亦未作何聲明或陳述。
    理  由
一、按刑事訴訟諭知無罪、免訴、不受理之判決者，對於附帶民
    事訴訟部分應以判決駁回原告之訴，刑事訴訟法第503條第1
    項前段定有明文。
二、查本件被上訴人戊○○、子○○、丁○○ (化名)經上訴人
    辛○ (即刑事案件之自訴人)自訴誣告等刑事訴訟案件部分
    ，業經原審法院判決均無罪，期間雖因上訴人不服，先後向
    本院及最高法院刑事庭提起上訴，嗣案件經發回後，本院刑
    事庭為被告無罪及自訴不受理判決 (即本院96年度上更 (一
    ) 字第249號)在案; 至本件被上訴人壬○○等人，上訴人辛○係以渠等為依民法應負連帶損害賠償責任之人，而提起損
    害賠償之附帶民事訴訟，惟被上訴人戊○○、子○○、丁○○ (化名)之刑事案件部分，既經本院為無罪及不受理判決
    ，是以上訴人辛○就被上訴人壬○○等人之請求，即無所附
    麗，揆諸上開說明，上訴人之聲明，於法不合，應無理由。
三、綜上所述，原審所為上訴人敗訴之判決，並駁回上訴人在第
    一審之訴，本院經核認事用法均無違誤。是以，上訴人之上
    訴意旨指摘原判決不當，請求判決如聲明所示，為無理由，
    應予駁回。
四、據上論結，應依刑事訴訟法第490條前段，第368條、第503
    條第1項前段，判決如主文。
中    華    民    國    98    年    1     月    7     日
                  刑事第二庭    審判長法  官  葉居正
                                      法  官  吳勇輝
                                      法  官  郭千黛
以上正本證明與原本無異。
如不服本判決應於收受送達後10日內向本院提出上訴書狀，其未
敘述上訴理由者，並得於提起上訴後10日內向本院補提理由書（
均須按他造當事人之人數附繕本）「切勿逕送上級法院」。
但非對於刑事訴訟之判決有上訴時，不得上訴。
                                      書記官  尤乃玉
中    華    民    國    98    年    1     月    8     日


司法院資訊處製作；財團法人民間司法改革基金會備份。
